臺灣新北地方法院刑事判決　　　　　110年度原侵訴緝字第1號
公　訴　人　臺灣新北地方檢察署檢察官
被　　　告　許孝祥





指定辯護人　本院公設辯護人姚孟岑
上列被告因妨害性自主案件，經檢察官提起公訴（108 年度偵字
第4391號），本院判決如下：
    主  文
乙○○犯乘機性交罪，處有期徒刑貳年貳月。
    事  實
一、乙○○與韓嘉弘（所涉妨害性自主案件，業經臺灣新北地方
    檢察署檢察官為不起訴處分確定）為朋友，韓嘉弘則與代號
    0000000000之成年女子（民國85年7 月生，真實姓名年籍詳
    卷，下稱甲○）為網友。緣韓嘉弘於107 年11月12日凌晨2
    時許，透過通訊軟體LINE（下稱LINE）介紹甲○與乙○○認
    識，並遨請甲○一同飲酒、聊天，經甲○應允後，甲○即於
    同日凌晨4 時許，至新北市○○區○○街000 巷00號1 樓即
    韓嘉弘女友李玟儀住處，與韓嘉弘、乙○○、李玟儀一同聊
    天、飲酒，迨甲○飲用酒類，已現茫醉狀態，乙○○明知甲    ○酒醉而熟睡，處於相類於精神、身體障礙不能抗拒之情形
    ，竟基於乘機性交之犯意，於同日上午5 時許，利用李玟儀
    、韓嘉弘離席如廁之際，未經甲○同意，乘甲○酒醉不能抗
    拒，褪去甲○之褲子，並以其陰莖插入甲○陰道之方式對甲    ○為性交行為1 次得逞，嗣甲○驚覺有異，向李玟儀求救，
    乙○○見狀旋即離開李玟儀住處，經甲○於同日中午12時許
    報警處理後，始查悉上情。
二、案經甲○訴由新北市政府警察局蘆洲分局報告臺灣新北地方
    檢察署檢察官偵查後起訴。
    理  由
壹、程序事項
一、按性侵害犯罪防治法所稱性侵害犯罪，係指觸犯刑法第221
    條至第227 條、第228 條、第229 條、第332 條第2 項第2
    款、第334 條第2 款、第348 條第2 項第1 款及其特別法之
    罪；又行政機關、司法機關及軍法機關所製作必須公示之文
    書，不得揭露被害人之姓名、出生年月日、住居所及其他足
    資識別被害人身分之資訊，性侵害犯罪防治法第2 條第1 項
    、第12條第2 項分別定有明文。另性侵害犯罪防治法第12條
    所定其他足資識別被害人身分之資訊，包括被害人照片或影
    像、聲音、住址、親屬姓名或其關係、就讀學校與班級或工
    作場所等個人基本資料，性侵害犯罪防治法施行細則第6 條
    亦有明文。本件被告乙○○所犯係性侵害犯罪防治法所稱之
    性侵害犯罪，因本院所製作之本案判決係屬必須公示之文書
    ，為避免告訴人甲○身分遭揭露，依上開規定，對於告訴人
    之姓名年籍資料等足資識別甲○身分之資訊，均予以隱匿，
    合先敘明。
二、按被告以外之人於審判外之言詞或書面陳述，除法律有規定
    者外，不得作為證據；被告以外之人於審判外之陳述，雖不
    符刑事訴訟法第159 條之1 至第159 條之4 之規定，而經當
    事人於審判程序同意作為證據，法院審酌該言詞陳述或書面
    陳述作成時之情況，認為適當者，亦得為證據；當事人、代
    理人或辯護人於法院調查證據時，知有第159 條第1 項不得
    為證據之情形，而未於言詞辯論終結前聲明異議者，視為有
    前項之同意，刑事訴訟法第159 條第1 項、第159 條之5 分
    別定有明文。查本判決所引用關於被告以外之人於審判外之
    陳述，公訴人、被告及其辯護人就該等證據之證據能力，於
    本院審理期日調查證據時，均不爭執其證據能力，亦均未於
    言詞辯論終結前聲明異議，且本院審酌該等陳述作成之情況
    並無不當，依刑事訴訟法第159 條之5 第2 項規定，該等供
    述證據俱有證據能力。
三、又本院所引用憑以認定被告犯罪事實之非供述證據，核無違
    反法定程序取得之情，依刑事訴訟法第158 條之4 反面解釋
    ，該等非供述證據，均有證據能力。
貳、實體部分
一、上開犯罪事實，業據被告於本院準備程序、審理時均坦承不
    諱（見本院訴字卷第86頁、本院訴緝字卷第83-84 頁），核
    與證人即告訴人甲○、證人韓嘉弘、李玟儀於警詢、偵訊時
    所述相符（見偵字第13-33 、36-38 、40-44 、90-101、10
    9-111 、129-132 、275-278 頁），並有告訴人所繪現場圖
    、告訴人與暱稱「程翔」、「琳恩」之LINE對話記錄翻拍照
    片、監視錄影畫面翻拍照片、臺北市政府警察局婦幼警察隊
    受理刑事案件報案三聯單、內政部警政署刑事警察局107年
    12月14日刑生字第1078016372號、108年4月12日刑生字第
    1080027531號鑑定書、臺北聯合醫院陽明院區受理疑似性侵
    害驗傷診斷書在卷可佐（見偵字第47、53-60、115-116頁、
    不公開偵卷第19-23、31-35頁），堪認被告前揭任意性自白
    與事實相符，可堪採信。從而，本案事證明確，被告犯行可
    堪認定，應依法論科。
二、論罪科刑
  ㈠核被告所為，係犯刑法第225 條第1 項之乘機性交罪。
  ㈡按犯罪之情狀顯可憫恕，認科以最低刑度仍嫌過重者，得酌
    量減輕其刑，刑法第59條定有明文。考其立法意旨，科刑時
    原即應同法第59條規定審酌一切情狀，由應注意該條各款所
    列事項，以為量刑標準。刑法第59條所謂「犯罪之情狀顯可
    憫恕」，自應指裁判者審酌第57條各款所列事項以及其他一
    切與犯罪有關情狀之結果，認其犯罪足堪憫恕者而言（即犯
    罪另有特殊之原因與環境等等），即必於審酌一切之犯罪情
    狀，在客觀上顯然足以引起一般同情，認為縱予宣告法定最
    低刑度猶嫌過重者，始有其適用。而刑法第255 條第1 項之
    罪法定刑為3 年以上10年以下有期徒刑，刑度非輕，倘依情
    狀處以3 年以下有期徒刑，即可達社會防衛之目的者，自非
    不可依客觀之犯行與主觀之惡性二者加以考量其情狀，是否
    有可憫恕之處，適用刑法第59條之規定酌量減輕其刑，期使
    個案於裁判之量行，能斟酌至當，符合比例原則。查被告於
    上開時地對告訴人為前揭乘機性交犯行，造成告訴人身體及
    心理之傷害，所為固應非難，然考量被告行為時為20歲，年
    紀尚輕，案發當時與韓嘉弘、李玟儀、告訴人一同飲酒，於
    酒精之催化下，一時失慮、衝動，未能克制己身情慾而為前
    揭犯行，又被告犯後於偵查中雖否認犯行，然於本院準備程
    序及審理時坦承犯行，並表示希望與告訴人和解之意願（嗣
    經本院通知告訴人調解，告訴人未到場調解），堪認被告就
    其所為本案犯行尚有悔意（見本院訴字卷第86、97頁），併
    衡酌告違犯本案之動機、手段、犯後態度等情狀，認就本案
    縱科以刑法第255條第1項所規定之最低度刑罰，客觀上有情
    輕法重失衡之處，爰依刑法第59條規定酌減其刑。
  ㈢爰以行為人之責任為基礎，審酌被告趁告訴人因酒醉而不知
    或不能抗拒之際，以前揭方式對告訴人為性交行為，侵害告
    訴人之性自主決定權，對告訴人身心造成相當程度之影響，
    實屬可議，應予非難。惟念及被告犯後於本院準備程序及審
    理時坦承犯行，且表示有與告訴人和解之意願（告訴人經本
    院通知後未到場解），兼衡被告之素行、違犯本案之動機、
    目的、情節、手段、犯後態度、所生危害，及於本院審理時
    自陳之教育程度、家庭生活經濟狀況（見本院訴緝字卷第84
    頁）等一切情狀，量處如主文所示之刑，以資懲儆。
據上論斷，應依刑事訴訟法第299 條第1 項前段，刑法第225 條
第1 項、第59條，判決如主文。
本案經檢察官李佳穎偵查起訴，檢察官劉家瑜到庭執行公訴。
中    華    民    國  110     年   11    月    3    日
                  刑事第九庭  審判長法  官  何燕蓉
 
                                    法  官  林米慧
 
                                    法  官  林翊臻
上列正本證明與原本無異。
如不服本判決，應於判決送達後20日內敘明上訴理由，向本院提
出上訴狀 (應附繕本) ，上訴於臺灣高等法院。其未敘述上訴理
由者，應於上訴期間屆滿後20日內向本院補提理由書「切勿逕送
上級法院」。
                                    書記官  郭佩瑜
中    華    民    國   110    年    11    月    4     日
附錄本案論罪科刑法條全文：
中華民國刑法第225條
（乘機性交猥褻罪）
對於男女利用其精神、身體障礙、心智缺陷或其他相類之情形，
不能或不知抗拒而為性交者，處 3 年以上 10 年以下有期徒刑
對於男女利用其精神、身體障礙、心智缺陷或其他相類之情形，
不能或不知抗拒而為猥褻之行為者，處 6 月以上 5 年以下有期
徒刑。
第 1 項之未遂犯罰之。